【裁判字號】    89,交易,9
【裁判日期】    890215
【裁判案由】    過失傷害
【裁判全文】
臺灣雲林地方法院刑事判決                            八十九年度交易字第九號
    公  訴  人  臺灣雲林地方法院檢察署檢察官
    被      告  乙○○
右列被告因過失傷害案件，經檢察官提起公訴（八十八年度偵字第號），本院判決如
左：
    主  文
乙○○因過失傷害人，累犯，處有期徒刑柒月。
    事  實
一、乙○○前因犯妨害公務案件，經法院判處有期徒刑三月，於民國八十七年二月二
    十四日易科罰金執行完畢。其於八十八年五月二十四日下午六時許，駕駛車號Ｃ
    ４－３６７６號甲○○所有之自用小客車內載甲○○（另經公訴人為不起訴處分
    ）坐於駕駛座右側，自雲林縣崙背鄉王魁村方向往豐榮村方向沿雲一五六公路行
    駛。行駛至該路段ＴＳ１４Ｃ８７號電線桿前有閃光黃燈之交岔路口，乙○○本
    應注意該路段車速限制為時速六十公里，不得超速，且車輛行經交岔路口，其行
    進應遵守燈光號誌，閃光黃燈表示警告，車輛應減速接近，注意安全，小心通過
    ，並應注意車前狀況，隨時採取必要之安全措施，而依當時情況，天候晴，有日
    間自然光線，路面乾燥無缺陷，無障礙物，視距良好，別無不能注意之情事，乙○○竟疏未注意於此，猶貿然以時速約一百公里之車速超速行駛，且至交岔路口
    未予減速接近，小心通過，適有丁○○騎乘車牌號碼ＪＦＯ－八六一號重型機車
    ，同向正欲通過該交岔路口時，乙○○亦未注意車前狀況而閃避不及，自後使該
    車車身右側擦撞丁○○機車後側，丁○○人車倒地滑出，因此受有第二、第三腰
    椎橫突骨折之傷害，乙○○撞車後猶未注意車前狀況而將該車往對向車道之土地
    公廟前直衝後，再右轉直衝致整車翻覆掉落於路旁田裡，甲○○自車內彈出，亦
    受有左脛骨粉碎性骨折、右胸肋骨骨折等傷害。
二、案經丁○○告訴雲林縣警察局西螺分局報告並甲○○告訴臺灣雲林地方法院檢察
    署檢察官偵查起訴。
    理  由
一、訊據被告乙○○矢口否認有何犯行，辯稱：當時車子係告訴人甲○○所駕駛，伊
    坐在駕駛座旁云云。然查：右揭肇事事實，業據告訴人丁○○、甲○○指訴甚詳
    ，並有道路交通事故安全調查報告表、現場照片、車輛照片在卷足參，復據證人
    丙○○即現場處理之警員到庭證稱車禍現場狀況明確，告訴人因而受傷之事實，
    亦有驗傷診斷證明書二紙在卷可憑。另被告當時係駕車之人，為告訴人甲○○指
    稱詳實，證人劉雙和即車禍後參與施救被告及告訴人之人亦於警訊及偵查中並證
    稱：伊發現車禍後，先行施救現場被車彈出躺在田裡之告訴人甲○○，另看見被
    告被夾在車內駕駛座上，由旁人及救護車人員合力將被告拉出該駕駛座等語，並
    於偵查中當庭指認告訴人甲○○無誤，核與被告自承其係在車內獲救等語相符。
    證人劉雙和與被告及告訴人甲○○無親僱，當無偏袒之理。且就被告與告訴人甲○○之傷勢觀之，被告傷在胸部，肺部、心臟處受傷之事實，為其於警訊中所供
    清楚，告訴人甲○○之傷勢係在腳部之情，有該驗傷診斷證明書可稽，更可信被
    告當時確係駕駛該車才會夾在駕駛座上而受有胸部之傷害，告訴人甲○○當無駕
    駛該車之可能，否則不會僅有腿部之傷害，從而該車確係被告駕駛，應可斷定。
    至被告於偵查中先辯稱同事可證明該車不是伊駕駛云云，然卻提不出證明，於本
    院審理中，又提出證人廖春評、張義良二人為車禍後參與施救之人做證該車非其
    駕駛云云，前後對何者可證其非駕駛者之事實有不一，且其為駕駛者之事實已甚
    明確，核無傳訊該二證人之必要。按汽車行車速度，應依標誌之規定，又行經交
    岔路口，其行進應依燈光號誌之指示，閃光黃燈表示警告，車輛應減速接近、注
    意安全、小心通過，汽車行進時，並應注意車前狀況，隨時採取必要之安全措施
    ，道路交通安全規則第九十三條第一項前段、第一百零二條第一項第一款前段、
    第九十四條第三項、道路交通標誌標線號誌設置規則第二百十一條第一項第一款
    分別定有明文，被告身為汽車駕駛人，自負有上開義務。且該路段有車速限制標
    誌，時速為六十公里，當時情況天候為晴、路面乾燥無缺陷、無障礙物、視距良
    好，別無不能注意之情事，此均有上開調查報告表附卷足詳，其竟疏未注意而肇
    事，其有過失至明。此經台灣省嘉雲區車輛行車事故鑑定委員會亦認定被告未注
    意車前狀況，自後追撞為肇事因素無疑，有該委員會函文並鑑定報告書附卷可徵
    。又告訴人之傷勢確係因本件車禍而致，前已述及，是被告之過失與告訴人之傷
    害間有相當因果關係，亦無疑義。本件事證明確，被告所辯顯均係卸責之詞，不
    足採信，其犯行堪以認定，自應依法論科。
二、核被告所為，係犯刑法第二百八十四條第一項前段之過失傷害罪。被告一過失行
    為致二告訴人受傷，侵害數法益，觸犯數相同罪名，為想像競合犯，應以一過失
    傷害罪論。又被告前因犯妨害公務案件，經法院判處有期徒刑三月，於八十七年
    二月二十四日易科罰金執行完畢，有台灣雲林地方法院檢察署刑案資料查註紀錄
    表在卷足參，其於五年內再犯本案，為累犯，依法加重其刑。爰審酌被告犯後矢
    口否認犯行，飾詞狡辯，毫無悔意，並過失情節重大，被害人受傷程度不輕等一
    切情狀，量處如主文所示之刑。
據上論斷，應依刑事訴訟法第二百九十九條第一項前段，刑法第二百八十四條第一項
前段、第五十五條、第四十七條，罰金罰鍰提高標準條例第一條前段，判決如主文。
中      華      民      國      八十九      年      二    月    十五    日
                                        臺灣雲林地方法院刑事第二庭
                                            法  官  侯  廷  昌
右正本證明與原本無異。
如不服本判決，應於判決送達後十日內向本院提出上訴狀( 應附繕本 )。
                                            書記官  陳  美  華
中      華      民      國      八十九      年      二    月    十五    日
刑法第二百八十四條第一項
因過失傷害人者，處六月以下有期徒刑、拘役或五百元以下罰金，致重傷者，處一年
以下有期徒刑、拘役或五百元以下罰金。
從事業務之人，因業務上之過失傷人害者，處一年以下有期徒刑、拘役或一千元以下
罰金，致重傷者，處三年以下有期徒刑、拘役或二千元以下罰金。


司法院資訊處製作；財團法人民間司法改革基金會備份。
